臺灣高等法院臺中分院刑事判決    　
110年度金上訴字第789號
上  訴  人  
即  被  告  張苡薰





上列上訴人因違反洗錢防制法等案件，不服臺灣臺中地方法院10
9年度易字第2640號中華民國110年3月4日第一審判決（起訴案號
：臺灣臺中地方檢察署109年度偵緝字第1134號），提起上訴，
本院判決如下：
    主    文
上訴駁回。
    犯罪事實
一、張苡薰依其智識程度與社會生活經驗，知悉金融帳戶為個人
    信用、財產之重要表徵，而國內社會上層出不窮之犯罪集團
    為掩飾不法行徑，避免執法人員之追究及處罰，經常利用他
    人之金融帳戶掩人耳目，亦明知國民身分證係表彰個人身分
    之重要證件，其上載有諸多個人資料，其影本或翻拍照片可
    供申辦多項電信、金融或其他與生活密切相關之業務，除有
    正當目的，不應隨意提供予他人，已預見將自己的金融帳戶
    存摺、提款卡及密碼、國民身分證資料提供予不詳之人使用
    ，常與詐欺等財產犯罪密切相關，極有可能遭詐欺犯罪者利
    用作為人頭帳戶，便利詐欺犯罪者用以向他人詐騙款項，因
    而幫助詐欺犯罪者從事財產犯罪，且受詐騙人匯入款項遭提
    領後，即產生遮斷資金流動軌跡而逃避國家追訴、處罰之效
    果，竟基於縱有人以其交付之金融帳戶實施詐欺取財、隱匿
    特定犯罪所得之洗錢犯行亦不違背其本意之幫助詐欺、幫助
    洗錢之不確定故意，於民國108年7月4日前某日，在不詳地
    點，將其所申設臺灣中小企業銀行豐原分行帳號0000000000
    0號帳戶（下稱中小企銀帳戶）之存摺、提款卡（含密碼）
    ，交予某真實姓名年籍不詳之成年人，並拍攝其國民身分證
    正面之照片傳送予該不詳之人。嗣該不詳之人與所屬詐欺集
    團成員（無證據證明張苡薰知悉該不詳之人屬三人以上詐欺
    集團之成員）取得張苡薰前揭中小企銀帳戶資料及國民身分
    證正面照片後，即共同意圖為自己不法之所有，基於詐欺取
    財、洗錢之犯意聯絡，先於108年7月4日使用張苡薰國民身
    分證所載姓名、身分證字號等資料向一卡通票證股份有限公
    司（下稱一卡通公司）申請會員電支帳號0000000000號，綁
    定張苡薰上開中小企銀帳戶為該會員電支帳號之實體帳戶，
    並以吳家惠（所涉幫助詐欺取財犯行，另經臺灣臺南地方檢
    察署檢察官以110年度偵字第7976號為不起訴處分確定）所
    申辦行動電話門號0000000000號進行接收驗證碼驗證程序，
    復利用該會員電支帳號申請聯邦商業銀行帳號000-00000000
    000000號虛擬帳戶（下稱A虛擬帳戶）、000-0000000000000
    0號虛擬帳戶（下稱B虛擬帳戶），於通過身分證資料驗證、
    金融身分驗證而完成註冊開通帳號後，再於108年7月6日18
    時37分許，假冒玉山銀行客服人員撥打電話向蔣連輝佯稱其
    先前在訂房網站訂購之訂單誤設定為分期付款，須至自動櫃
    員機操作解除設定，否則將重複扣款云云，致蔣連輝陷於錯
    誤，於同日20時10分許、20時14分許，分別匯款新臺幣（下
    同）4萬9,901元、4萬9,902元至上開以張苡薰名義申設之A 
    、B虛擬帳戶內，旋即轉至張苡薰上開中小企銀帳戶內（各
    扣除手續費15元，即4萬9,986元、4萬9,987元），再由該詐
    欺集團不詳車手持上開中小企銀帳戶提款卡，於同日20時18
    分至23分許提領2萬元4筆、1萬9,000元1筆，合計提領9萬9,
    000元，而以此方式掩飾、隱匿該等款項真正之去向。嗣蔣
    連輝察覺有異，報警處理，始循線查悉上情。
二、案經臺中市政府警察局大雅分局報告臺灣臺中地方檢察署檢
    察官偵查起訴。
    理    由
一、程序方面：
    檢察官、上訴人即被告張苡薰（下稱被告）於本院準備程序
    、審理時，對於本案相關具傳聞性質之證據資料，均未爭執
    證據能力，且本案所引用之非供述證據，亦屬合法取得，本
    院審酌該等證據作成及取得之程序均無違法之處，依法均可
    作為認定犯罪事實之證據。
二、認定犯罪事實所憑之證據及理由：
    訊據被告矢口否認有何幫助詐欺取財、幫助一般洗錢等犯行
    ，辯稱：我的中小企銀帳戶存摺、提款卡是108年5月初搬家
    時不慎遺失，密碼就寫在跟提款卡放在一起的紙條上，我沒
    有提供帳戶給他人使用；我的國民身分證沒有遺失，是108
    年6月、7月間透過網路向不認識的人借錢，並拍我國民身分
    證正面照片傳送予對方。錢不是我拿的，應該是吳家惠拿的
    ，我是冤枉的云云。經查：
  ㈠上開中小企銀帳戶係被告所申辦並管領使用，被告之國民身
    分證資料、上開中小企銀帳戶存摺、提款卡（含密碼）為不
    詳之人與所屬詐欺集團成員取得後，該詐欺集團成員於108
    年7月4日先使用被告之國民身分證所載姓名、身分證字號資
    料向一卡通公司申請會員電支帳號0000000000號，綁定被告
    上開中小企銀帳戶為實體帳戶，並申請A、B虛擬帳戶，以吳
    家惠所申設之行動電話門號0000000000號進行接收驗證碼驗
    證程序，通過驗證完成註冊開通帳號後，於108年7月6日18
    時37分許，假冒玉山銀行客服員人撥打電話向蔣連輝佯稱其
    先前在訂房網站訂購之訂單誤設定為分期付款，須至自動櫃
    員機操作解除設定，否則將重複扣款云云，致蔣連輝陷於錯
    誤，於同日20時10分許、20時14分許，分別匯款4萬9,901元
    、4萬9,902元至A、B虛擬帳戶內，旋即轉至張苡薰上開中小
    企銀帳戶內（各扣除手續費15元，即4萬9,986元、4萬9,987
    元），再由該詐欺集團不詳車手持上開中小企銀帳戶提款卡
    予以提領等情，業據證人即告訴人蔣連輝於警詢證述明確（
    109偵17910卷第37至39頁），且為被告所不爭執，並有臺灣
    中小企業銀行109年7月13日109年豐原（調）字第39號函、1
    09年9月4日109年豐原（調）字第46號函暨檢附被告上開中
    小企銀帳戶客戶基本資料及存款交易明細查詢單（109偵179
    10卷第83至91頁、109偵緝1134卷第109至111頁）、【蔣連
    輝】之屏東縣政府警察局屏東分局民和派出所陳報單、受理
    各類案件紀錄表、受理刑事案件報案三聯單、內政部警政署
    反詐騙案件紀錄表、受理詐騙帳戶通報警示簡便格式表、郵
    局存簿封面影本及內頁交易明細（109偵17910卷第33、35、
    41至45、51、55至59頁）、蔣連輝郵局帳戶之彙總登摺明細
    （109偵17910卷第61頁）、一卡通公司108年7月29日（108
    ）一卡通P3字第0662號函檢附A、B虛擬帳戶帳號持有人相關
    資料（109偵17910卷第15至17頁）、B虛擬帳戶交易明細（1
    09偵17910卷第105頁）、108年11月29日（108）一卡通P3字
    第1422號函（109偵緝1134卷第69頁）在卷可稽。足見被告
    國民身分證資料經本案詐欺集團不詳成員持以向一卡通公司
    註冊申請電支帳號，被告上開中小企銀帳戶經綁定作為實體
    帳戶，並申請A、B虛擬帳戶，作為詐欺蔣連輝供其匯款之用
    ，而有助成詐欺取財情事等節，應堪認定。
　㈡被告雖以前揭情詞置辯，然其關於上開中小企銀帳戶之存摺
    及提款卡遺失之時間、國民身分證資料有無提供他人等節，
    所述前後矛盾，莫衷一是，其歷次所述如下：
  1.109年9月1日偵查中供稱：我的身分證都在我的保管中，沒
    有交給別人使用，也沒有拍照給別人看。中小企銀帳戶的存
    摺、提款卡目前放在我媽媽家，沒有交給別人使用。108年7
    月我剛由戶籍地搬出來到臺中市東區的地址，我搬家時沒有
    將我的中小企銀帳戶存摺帶出來等語（109偵緝1134卷第54
    至55頁）。
  2.109年9月3日偵查中供稱：107、108年間我工作不穩定，因
    為要借錢有上網查，加對方的LINE，有洩漏過我的姓名跟身
    分證字號，並沒有拍身分證給對方看。我的中小企銀帳戶存
    摺、提款卡都固定放在母親家中的抽屜內，我昨天回去找，
    但找不到等語（109偵緝1134卷第93頁）。
　3.109年12月28日原審準備程序時供稱：我沒有將身分證交付
    或拍照傳送照片提供給他人。當初因為搬家，有把提款卡密
    碼寫在一張紙上，後來遺失了，才會被別人拿去用，我在搬
    家之前就發現遺失了，時間是108年5月份等語（原審卷第63
    至64頁）。
　4.110年2月18日原審審理時供稱：我的中小企銀帳戶存摺、提
    款卡是搬家後遺失，大概距離108年5月搬家之後2個月後發
    現遺失。108年6、7月間因為沒有工作，我上網查借錢廣告
    ，對方要我先拍身分證字號給他，我有拍身分證正面給他看
    ，對方除了要我傳身分證正面資料外，沒有提供我的帳戶給
    他，我的中小企銀帳戶提款卡密碼是131268，這個號碼沒有
    特別意義，只是比較好記，密碼我沒有改過，今天開庭前我
    沒有去找帳戶密碼資料，我是單憑記憶回答帳戶密碼。我是
    因為辭掉工作，沒有在使用中小企銀帳戶存摺、提款卡，所
    以放在我媽媽家置物櫃，放在比較不重要雜物打包要丟棄的
    箱子裡，準備要丟掉，後來是我媽媽拿去丟的等語（原審卷
    第99至103頁）。
　5.本院準備程序時供稱：我的中小企銀存摺、提款卡是108年5
    月份搬家遺失，108年7月份發現，我的身分證沒有遺失等語
    （本院卷第100頁）。
　6.綜觀被告所述，被告就提供國民身分證資料予他人之方式，
    所述前述不一；又依被告於原審及本院所述，其至遲應於10
    8年7月間已發現上開中小企銀帳戶存摺、提款卡遺失，然其
    於109年9月1日、同年月3日偵查中卻供稱該帳戶存摺、提款
    卡目前均係放在其母親家中，亦有前後矛盾，則倘被告遺失
    上開中小企銀帳戶、因借款而提供國民身分證資料予他人之
    情為真，何以前後竟有不同說詞？再被告於原審審理時能清
    楚記憶上開中小企銀帳戶之提款卡密碼，卻又將密碼記載於
    紙上與提款卡放在一起，使他人得輕易知悉而使用該帳戶提
    款卡，此均未見被告予以合理說明，所辯已難輕信。況且，
    依被告所辯情節，其上開中小企銀帳戶存摺、提款卡係遺失
    ，國民身分證資料係因借款而提供他人，兩者係分別於不同
    時間、因不同方式而由不詳之他人取得，竟由同一詐欺集團
    於108年7月4日持以向一卡通公司申請會員電支帳號及綁定
    為實體帳戶，實令人匪夷所思，而悖於常情，此益見被告所
    辯，不足採信。
  7.再者，被告自承其於108年6、7月沒有工作，生活由男友現
    金資助等語（109偵緝1134卷第56、94頁、原審卷第104頁）
    。又觀諸上開中小企銀帳戶之存款交易明細查詢單（109偵
    緝1134卷第111、133至134頁)，該帳戶於107年9月6日結存
    餘額為77元，迄至108年7月6日蔣連輝遭詐騙匯款轉入該帳
    戶之前，僅108年6月26日跨行轉入1,500元、跨行提領1,005
    元、505元，帳戶餘額為67元，期間無其他資金交易往來之
    紀錄，足見該帳戶應為被告所閒置未實際使用之金融帳戶，
    而被告於108年6、7月此段期間係處於無業狀態，沒有穩定
    收入來源，此情與現今常見因經濟因素，販賣或提供帳戶予
    他人作為人頭帳戶使用者，往往係提供其內幾無款項之帳戶
    ，以避免自身之金錢亦遭詐欺集團冒領之情形相吻合。又考
    諸一般常情，詐欺集團成員為避免警員自帳戶來源回溯追查
    出真正身分，乃以他人帳戶供作詐得款項出入之帳戶，相應
    於此，詐欺集團成員亦會擔心如使用他人帳戶，因帳戶持有
    人非其本身，則所詐得款項將遭不知情之帳戶持有人提領或
    逕自掛失以凍結帳戶之使用，甚或知情之帳戶持有人以辦理
    補發存摺、變更印鑑、密碼之方式，將帳戶內存款提領一空
    ，致其所詐得之款項化為烏有，是詐欺集團成員為避免此等
    風險，其所使用之帳戶，必為該等詐欺集團成員所得支配或
    控制之帳戶，以確保詐得款項能順利為詐欺集團成員所提領
    ，要無使用他人遭竊或遺失存摺、提款卡之金融帳戶，供作
    詐得款項匯入帳戶之可能，憑此益徵本案帳戶之存摺、提款
    卡及密碼應確為被告有意提供予詐欺集團成員使用無訛。
　8.綜上，堪認被告確有於108年7月4日前某日，將其國民身分
    證資料、上開中小企銀帳戶之存摺、提款卡及密碼交付他人
    使用，其前揭所辯與常情未符，僅係臨訟卸責之詞，不足採
    信。
　㈢刑法上故意，分直接故意（確定故意）與間接故意（不確定
    故意），行為人對於構成犯罪之事實，明知並有意使其發生
    者，為直接故意；行為人對於構成犯罪事實，預見其發生而
    其發生並不違背其本意者，為間接故意。而幫助犯成立，以
    行為人主觀上認識被幫助者，正欲從事犯罪或係正在從事犯
    罪，且該犯罪有既遂可能，而其行為足以幫助他人實現構成
    要件者，即具有幫助故意，並不以行為人確知被幫助者，係
    犯何罪名為必要。又衡諸常情，金融機構之帳戶關乎存戶個
    人財產及信用極具重要性，金融帳戶若與存戶之提款卡及密
    碼結合，專屬性、私密性更形提高，帳戶內款項之提領，僅
    須擁有帳戶提款卡配合鍵入正確密碼，即可使用，一旦遺失
    ，將造成個人財物損失，甚且可能淪為他人犯罪之用，不但
    損及自己個人信用，更有可能因此背負刑責，故除非本人或
    與本人具密切親誼關係者，難認有何正當理由可自由流通使
    用該提款卡，稍具通常社會歷練之一般人應具備妥為保管該
    等物品，縱有特殊情況，致須將該等物品交付予自己不具密
    切親誼之人時，亦必深入瞭解該他人之可靠性與用途，以防
    止遭他人違反自己意願使用或不法使用之常識，若有遺失亦
    應盡速掛失或報警處理。而被告為成年人，自陳學歷為高中
    畢業、曾在矽品公司工作(109偵緝1134卷第94頁、原審卷第
    104頁)，由其學經歷及就業背景觀察，有相當智識程度，亦
    非毫無社會歷練之人，對此自難諉為不知。審之本案不詳之
    人或其同夥竟得以被告國民身分證之資訊、上開中小企銀帳
    戶向一卡通公司申辦電支帳號並綁定以上開中小企銀帳戶作
    為實體帳戶，提領蔣連輝匯入A、B虛擬帳戶後轉至被告上開
    中小企銀帳戶之款項，堪認被告上開中小企銀帳戶之存摺、
    提款卡及密碼，並非遺失，而係被告自行交付並告知密碼及
    國民身分證之資訊予他人使用，容任他人以其交付之金融帳
    戶供為不法用途，被告主觀上應已預見對方收集其國民身分
    證資料及上開中小企銀帳戶存摺、提款卡，將可能供詐欺等
    財產犯罪使用，且將有款項自該帳戶出入，竟仍予以交付，
    以致其所申設上開中小企銀帳戶為詐欺集團成員完全掌控使
    用，縱無證據證明被告明知該詐欺集團成員之犯罪態樣，然
    被告主觀上應有容任他人取得其國民身分證資料、上開中小
    企銀帳戶之存摺、提款卡後，持以實施詐欺財產犯罪，亦不
    違背其本意之幫助詐欺取財之不確定故意甚明。
　㈣又洗錢防制法特定犯罪之正犯實行特定犯罪後，為掩飾、隱
    匿其犯罪所得財物之去向及所在，而令被害人將款項轉入其
    所持有、使用之他人金融帳戶，並由該特定犯罪正犯前往提
    領其犯罪所得款項得手，因已造成金流斷點，該當掩飾、隱
    匿之要件，該特定犯罪正犯自成立一般洗錢罪之正犯。而行
    為人提供金融帳戶提款卡及密碼予不認識之人，固非屬洗錢
    防制法第2條所稱之洗錢行為，不成立同法第14條第1項一般
    洗錢罪之正犯；然如行為人主觀上認識該帳戶可能作為收受
    及提領特定犯罪所得使用，他人提領後即產生遮斷資金流動
    軌跡以逃避國家追訴、處罰之效果，仍基於幫助之犯意而提
    供，應論以幫助犯同法第14條第1項之一般洗錢罪（最高法
    院108年度台上字第3103號刑事判決意旨參照）。上開中小
    企銀帳戶為被告所申辦使用，其為該帳戶實際管理使用人，
    被告既已預見上開中小企銀帳戶存摺、提款卡交付他人後，
    可能遭詐欺集團使用，該帳戶之實際控制權即由取得存摺、
    提款卡之人享有，除非被告將該帳戶之存摺、提款卡辦理掛
    失補發，否則僅該他人可自由提領存匯入上開金融帳戶之款
    項，於此情形下，被害人遭詐騙而存、匯入之款項，在該實
    際掌控被告上開中小企銀帳戶之人領取後，該犯罪所得實際
    去向，已無從查得，形成金流斷點，不易查明，因而產生掩
    飾詐欺犯罪所得去向之效果，此應為被告所得認知。是以，
    被告雖無收受、持有或使用特定犯罪所得之情形，且無積極
    之移轉或變更特定犯罪所得之行為，非屬洗錢防制法第2條
    第1款、第3款所稱之洗錢行為，但其提供上開中小企銀帳戶
    之行為，仍對詐欺集團成員得利用該帳戶資料存、匯入詐欺
    所得款項，進而加以提領，而形成資金追查斷點之洗錢行為
    提供助力。被告既已預見上述情節，仍提供上開中小企銀帳
    戶存摺、提款卡，顯有容任而不違反其本意，其有幫助洗錢
    之不確定故意甚明。綜上，被告否認洗錢犯意及犯行雖屬可
    採，但其提供帳戶行為，仍該當一般洗錢罪之幫助犯。
  ㈤被告另辯稱本案應係向一卡通公司申請認證時所使用行動電
    話門號0000000000號之申辦人吳家惠所為云云。惟吳家惠有
    無提供上開門號予詐欺集團使用而涉犯本案，與被告本案是
    否有交付上開中小企銀帳戶存摺、提款卡及國民身分證資料
    予詐欺集團使用，係屬二事，並無密切關連，尚無從以吳家
    惠涉案，即為對被告有利之認定。況且，吳家惠所涉幫助詐
    欺取財案件，業經臺灣臺南地方檢察署檢察官偵查後，認吳
    家惠所申辦門號0000000000號為預付卡，以預付電信費方式
    使用，並無帳單繳費資料，如有遭他人撿拾盜用，確難即時
    察覺，故吳家惠供稱該預付卡係遺失，並未交付他人使用，
    尚非不可採信，並無積極證據資料證明吳家惠涉有幫助詐欺
    取財罪嫌，而以110年度偵字第7976號不起訴處分確定，有
    臺灣大哥大資料查詢（109偵17910卷第71頁）、該不起訴處
    分書（本院卷第113至115頁）在卷可參，是被告此部分所辯
    ，亦難憑採。
　㈥綜上所述，被告有幫助詐欺取財與幫助一般洗錢之不確定故
    意與行為，應甚明確，被告上開所辯應屬事後卸責之詞，不
    足採信。本案事證明確，被告犯行堪以認定，應予依法論科
    。 　　 
三、論罪量刑之理由：
  ㈠刑法上之幫助犯，係對於犯罪與正犯有共同之認識，而以幫
    助之意思，對於正犯資以助力，而未參與實施犯罪之行為者
    而言。是如未參與實施犯罪構成要件之行為，且係出於幫助
    之意思提供助力，即屬幫助犯，而非共同正犯。本案被告雖
    有提供上開中小企銀帳戶之存摺、提款卡及國民身分證資訊
    予詐欺集團使用，但被告單純提供上開金融帳戶存摺、提款
    卡供人使用之行為，並不等同於向蔣連輝施以欺罔之詐術行
    為，亦非洗錢行為，且卷內亦無積極證據證明被告與本案實
    施詐騙之人有詐欺、洗錢之犯意聯絡，或有何參與詐欺蔣連
    輝或洗錢行為，被告上揭所為，應屬詐欺取財、洗錢構成要
    件以外之行為，在無證據證明被告係以正犯犯意參與犯罪之
    情形下，應認被告所為係幫助犯而非正犯。是核被告所為，
    係犯刑法第30條第1項前段、第339條第1項之幫助詐欺取財
    罪，及刑法第30條第1項前段、洗錢防制法第14條第1項之幫
    助一般洗錢罪。
　㈡被告提供國民身分證資料、上開中小企銀帳戶之存摺、提款
    卡，助成詐欺犯罪之正犯詐騙蔣連輝財物及洗錢，係以一行
    為觸犯數罪名，為想像競合犯，應依刑法第55條規定，從一
    重論以一幫助一般洗錢罪。又起訴書犯罪事實雖未敘及被告
    上開幫助一般洗錢之犯行，惟此部分與經起訴之幫助詐欺取
    財犯行，有想像競合之裁判上一罪關係，自為起訴效力所及
    ，此亦經原審及本院審理時告知上開罪名，並詢問此部分犯
    罪事實（原審卷第96頁、本院卷第99、171、175至176頁）
    ，已充分保障被告之防禦權，本院自應併予審理。
  ㈢被告基於幫助洗錢之不確定故意，參與構成要件以外之行為
    ，為幫助犯，爰依刑法第30條第2項規定，依正犯之刑減輕
    之。
四、上訴駁回之說明：
　　原審經審理結果，以被告上開犯罪事證明確，適用相關規定
    ，敘明其量刑之依據（原判決理由三、㈡，見原判決第5頁第
    28行至第6頁第5行），及說明不予宣告沒收犯罪工具、犯罪
    所得之理由（原判決第6頁第6至12行），經核原判決此部分
    之認事用法、量刑及相關不予宣告沒收，均無明顯違法、不
    當。被告上訴並未提出其他足以動搖上開有罪認定之有利事
    證，仍執前詞否認犯罪，就原判決已詳細論述說明之事項及
    採證認事職權之合法行使，依憑己見，任意指摘，其上訴為
    無理由，應予駁回。
據上論斷，依刑事訴訟法第368條，判決如主文。
本案經檢察官黃怡華提起公訴，檢察官劉家芳、黃裕峯到庭執行
職務。
中　　華　　民　　國　　110 　年　　11　　月　　17　　日
        　　刑事第十庭    審判長法　官  陳  宏  卿
　　　　　　　　　　　　　　    法　官  楊  文  廣
 　　　　　　　　　　　 　　　  法　官  簡  芳  潔     
                     
以上正本證明與原本無異。     
如不服本判決應於收受送達後20日內向本院提出上訴書狀，其未
敘述上訴理由者，並得於提起上訴後20日內向本院補提理由書（
均須按他造當事人之人數附繕本）「切勿逕送上級法院」。因疫
情而遲誤不變期間，得向法院聲請回復原狀。

                                書記官  廖  婉  菁

中　　華　　民　　國　　110 　年　　11　　月　　18　　日
附錄論罪科刑法條全文：
洗錢防制法第14條
有第二條各款所列洗錢行為者，處7年以下有期徒刑，併科新臺
幣5百萬元以下罰金。
前項之未遂犯罰之。
前二項情形，不得科以超過其特定犯罪所定最重本刑之刑。

中華民國刑法第339條
意圖為自己或第三人不法之所有，以詐術使人將本人或第三人之
物交付者，處5年以下有期徒刑、拘役或科或併科50萬元以下罰
金。
以前項方法得財產上不法之利益或使第三人得之者，亦同。
前二項之未遂犯罰之。

中華民國刑法第30條
幫助他人實行犯罪行為者，為幫助犯。雖他人不知幫助之情者，
亦同。
幫助犯之處罰，得按正犯之刑減輕之。